# 求助陈版： IPO 上市成功，签字会计师年限计算问题

提问人：三条 鱼 888 时间：2021-07-27 14:24:00
求助陈版：IPO上市成功，签字会计师年限计算问题
公司首次申报为 2018 年 9 月报材料，报告期为 15 、 16 、 17 、 18630 ；后面更新加期到 2019 年 930 审阅后， 2020 年 1 月 8 号过会；申报的签字会计师一直没变，那么：
1 、 2020 年报审计再签字，算是第几年签字了？
2 、后面还可以继续签几年？
3 、有什么参考依据嘛？
求助陈版及各位了解的大佬

回答人：chenyiwei
根据《关于证券期货审计业务签字注册会计师定期轮换的规定》（证监会计字[2003]13号）第五条：为首次公开发行证券公司提供审计服务的签字注册会计师,在该公司上市后连续提供审计服务的期限,不得超过两个完整会计年度。
因此，如果该公司上市时公告了 2019 年度财务报表的，则 2019 年度财务报表应视为上市后第一年， 2020 年可以再签一年，到 2021 年度需轮换出去。